【裁判字號】    92,訴,1616
【裁判日期】    921128
【裁判案由】    違反毒品危害防制條例
【裁判全文】
臺灣臺北地方法院刑事判決                        九十二年度訴字第一六一六號
    公  訴  人  臺灣臺北地方法院檢察署檢察官
    被      告  甲○○  男  民.
右列被告因違反毒品危害防制條例案件，經檢察官提起公訴（九十二年度毒偵字第一
二三四號），本院判決如左：
    主      文
甲○○連續施用第一級毒品，累犯，處有期徒刑捌月。扣案如附表編號一所示之物沒
收銷燬之。扣案如附表編號二所示之物沒收。
    事      實
一、甲○○於(1)民國六十七年二月間因犯煙毒案件，經本院以六十七年度訴字第二五
    六號判決判處有期徒刑五年確定，於七十一年四月二十三日假釋出監，又於(2)七
    十二年五月間因犯煙毒等案件，經本院以七十二年度訴字第八六四號判決判處
    販毒部分處有期徒刑十五年、施打毒品部分處有期徒刑七年及妨害公務部分
    有期徒刑一年，應執行有期徒刑二十年，嗣經其提起上訴後，由台灣高等法院以
    七十二年度上訴字第二一六五號判決就本件判決前述及定執行刑部分撤銷，另
    就部分改判處有期徒刑一年，其餘上訴駁回，並定應執行有期徒刑二十年確定
    ，因甲○○於前所犯(1)案件假釋期間內故意更犯上開(2)之案件，受有期徒刑以上
    刑之宣告，經撤銷其前所犯(1)之假釋，應執行之殘刑一年十一月十二日則由檢察
    官簽發執行指揮書自其所犯上開(2)案件之執行完畢翌日（即九十二年二月九日）
    接續執行，依執行指揮書之記載本應於九十四年一月二十日執行完畢，嗣於七十
    七年四月間，由台灣高等法院檢察署檢察官聲請，經台灣高等法院以七十七年度
    聲減字第三０一二號裁定就甲○○所犯上開(1)案件減為有期徒刑三年四月，(2)案
    件中，減為有期徒刑十年、減為有期徒刑四年八月、減為有期徒刑六月，
    並定執行刑為有期徒刑十三年二月，依檢察官簽發執行指揮書之記載，上開(1)案
    件減刑後之殘刑及(2)案件接續執行至八十五年七月二十二日執行完畢，於八十年
    一月間，經台灣高等法院檢察署檢察官聲請，由台灣高等法院以八十年聲減字第
    三八００號裁定就甲○○所犯上開(1)案件減為有期徒刑二年二月二十日，(2)案件
    不得減刑、減為有期徒刑三年一月十日、減為有期徒刑三月，依檢察官簽
    發執行減刑指揮書之記載，上開(1)案件經減刑後已無殘刑須執行，(2)案件本應於
    八十三年十二月八日執行完畢，甲○○於八十年九月七日縮短刑期假釋出監（假
    釋期間於八十三年八月八日期滿），又於(3)八十一年九月間因犯煙毒案件，經本
    院判處有期徒刑四年六月，判決確定後由檢察官簽發執行指揮書發監執行，本應
    於八十六一月十五日執行完畢，而因甲○○於前所犯(2)案件假釋期間內故意更犯
    上開(3)之案件，受有期徒刑以上刑之宣告，經撤銷其前所犯(2)案件之假釋，應執
    行之殘刑二年十一月一日則由檢察官簽發執行指揮書自其所犯上開(3)案件之執行
    完畢翌日（即八十六年一月十六日）接續執行，依執行指揮書之記載本應於八十
    八年十二月十六日執行完畢，嗣於八十四年三月三十一日縮短刑期假釋出監（假
    釋期間於八十八年十一月二十六日期滿），又於(4)八十七年間因違反毒品危害防
    治條例案件，經台灣板橋地方法院（下稱板橋地院）以八十七年毒聲字第一八九
    ０號裁定送戒治處所觀察、勒戒，因認有繼續施用毒品之傾向，經板橋地院以八
    十七年度毒聲字第二二八七號裁定令入戒治處所施以強制戒治一年，嗣停止戒治
    ，付保護管束，保護管束期滿由台灣板橋地方法院檢察署檢察官於九十年十一月
    二十八日以九十年度戒毒偵字第七二七號不起訴處分確定，又因甲○○於前所犯
    (2)、(3)案件假釋期間內故意更犯上開(4)之案件，違反保安處分執行法之規定情節
    重大，經撤銷其前所犯(2)、(3)案件之假釋，應執行之殘刑四年七月十五日則由檢
    察官簽發執行指揮書自其所犯上開(4)案件之強制戒治執行完畢翌日（即八十八年
    三月十九日）接續執行，依執行指揮書之記載本應於九十二年十一月二日執行完
    畢，而於九十二年六月六日縮短刑期執行完畢出監（甲○○所犯上開(2)、(3)案件
    ，於本件構成累犯）。
二、甲○○基於概括之犯意，自九十二年六月十一日起至同年月十四日八時止，連續
    在臺北市萬華區○○○路○段二八二號公園廁所內，以注射針筒注射之方式施用
    第一級毒品海洛因（下稱海洛因）多次，為警於九十二年六月十四日十五時五分
    許，在上址查獲，並扣得海洛因（淨重零點一八公克）、其所有供其施用海洛因
    所用之注射針筒一支，並由警採集甲○○之尿液送驗，發現有嗎啡陽性反應，而
    知甲○○施用海洛因之情。
三、案經台北市政府警察局萬華分局移送台灣台北地方法院檢察署檢察官偵查起訴。
    理    由
一、訊據被告甲○○於本院審理中坦承其有於前述時地連續施用海洛因之事實（見本
    院九十二年十一月十一日審判筆錄），而被告於查獲時所採集之尿液經送台北市
    立療養院以酵素免疫學分析法（ＥＩＡ）與薄層層析法（ＴＬＣ）定性檢測，檢
    驗結果均呈鴉片類藥物陽性反應，再經送明生生物科技股份有限公司以氣相層析
    質譜分析法（ＧＣ╲ＭＳ）確認檢驗結果亦呈現嗎啡及可待因陽性反應，分別有
    台北市立療養院煙毒尿液檢驗報告（見偵查卷第四二頁）及明生生物科技股份有
    限公司濫用藥物檢體檢驗報告（見偵查卷第四二頁）各一紙在卷可憑。另扣案之
    白粉一包，經法務部調查局以化學呈色法及氣相層析質譜儀分析法檢驗，結果為
    九十二年七月十五日調科壹字第０二０００五九八八號鑑定通知書一紙（見偵查
    卷第四一頁）附卷可憑，復有扣案之注射針筒一支足資佐證，是依(一)台北市立療
    養院煙毒尿液檢驗報告及明生生物科技股份有限公司濫用藥物檢體檢驗報告及(二)
    扣案之海洛因及注射針筒等補強證據皆足資擔保被告於本院審理中所為之上開任
    意性自白具有相當程度之真實性，而得使本院確信被告前述自白之犯罪事實確屬
    真實，從而依刑事訴訟法第一百五十六條第一項「被告之自白，非出於強暴、脅
    迫、利誘、詐欺、疲勞訊問、違法羈押或其他不正之方法，且與事實相符者，得
    為證據。」及第二項「被告之自白，不得作為有罪判決之唯一證據，仍應調查其
    他必要之證據，以察其是否與事實相符。」規定，本院自得依被告前述自白及各
    該補強證據認定被告確有為前述犯行。且被告前因違反毒品危害防制條例案件，
    經板橋地院以八十七年毒聲字第一八九０號裁定送戒治處所觀察、勒戒，並認有
    繼續施用毒品之傾向，經板橋地院以八十七年度毒聲字第二二八七號裁定送強制
    戒治，經強制戒治交付保護管束期滿，由台灣板橋地方法院檢察署檢察官於九十
    年十一月二十八日以九十年度戒毒偵字第七二七號不起訴處分確定，業據本院調
    閱上開案卷核閱無誤，並有上開案件相關裁定附本院卷可稽，併予說明。
二、核被告甲○○所為，係犯毒品危害防制條例第十條第一項之施用第一級毒品罪。
    被告先後數次施用海洛因之犯行，時間緊接，方法相同，觸犯構成要件相同之罪
    ，顯係基於概括犯意為之，為連續犯，依刑法第五十六條規定，以一罪論，並加
    重其刑。其施用海洛因前後持有海洛因之低度行為，應為施用海洛因之高度行為
    所吸收，不另論罪。查被告有如犯罪事實欄一所載所犯(2)、(3)案件之前科，此有
    台灣高等法院被告全國前科紀錄表一份在卷可稽，除經本院調閱被告所犯前開案
    件核閱無誤外，並有被告所犯各該案件之判決書、執行指揮書影本附本院卷可稽
    ，其於五年以內再犯本件最重本刑為有期徒刑以上之罪，為累犯，應依刑法第四
    十七條之規定加重其刑。爰審酌被告有如犯罪事實欄一所載多次施用毒品前科，
    猶不知自愛，惕勵向上，顯未能徹底認識毒品對人體之戕害，竟於前案執行期滿
    出監短短數日即再犯本件犯行，及其智識程度、品行，犯罪後尚能坦承犯行，態
    度良好等一切情狀，量處如主文所示之刑。
三、扣案如附表所示編號一之物，如前所述業經鑑驗明確為海洛因無誤，應依毒品危
    害防制條第十八條第一項前段規定，不問屬於犯人與否，由本院諭知沒收銷燬之
    。扣案如附表所示編號二之注射針筒一支，為被告所有，且係供其施用毒品之用
    ，為被告供明在卷（見本院九十二年十一月十一日審判筆錄），爰依刑法第三十
    八條第一項第二款、第三項之規定宣告沒收。
據上論斷，應依刑事訴訟法第二百九十九條第一項前段，毒品危害防制條例第十條第
一項、第十八條第一項前段，刑法第十一條、第五十六條、第四十七條、第三十八條
第一項第二款，判決如主文。
本案經檢察官陳焜昇到庭執行職務。
中      華      民      國    九十二    年      十一     月  二十八    日
                                  臺灣臺北地方法院刑事第九庭
                                      審判長法  官  葉建廷
                                            法  官  林鴻達
                                            法  官  林怡秀
右正本證明與原本無異。
如不服本判決，應於判決送達後十日內，向本院提出上訴狀。
                                            書記官 林義盛
中      華      民      國    九十二    年     十一     月    二十八    日
附表：
┌───┬─────┬───────┬────────────────┐
│編  號│  名    稱│  重量或數量  │  扣  押  物  品  清  單  編  號│
├───┼─────┼───────┼────────────────┤
│  １  │  海洛因  │  淨重０．一八│  台灣台北地方法院檢察署九十二年│
│      │          │  克。        │  度青保管字第三三三號          │
├───┼─────┼───────┼────────────────┤
│  ２  │  注射針筒│  一支        │  台灣台北地方法院檢察署九十二年│
│      │          │              │  度藍保管字第二七七０號        │
└───┴─────┴───────┴────────────────┘
附錄本案論罪科刑法條全文：
毒品危害防制條例第十條
施用第一級毒品者，處六月以上五年以下有期徒刑。
施用第二級毒品者，處三年以下有期徒刑。


司法院資訊處製作；財團法人民間司法改革基金會備份。
